АЛЕКСЕЙ ГЕРМАН

ANDROID DEVELOPER



Беларусь, Минск

alekseyherman@gmail.com

+375 (33) 600-45-30

@aliaksei_herman 🛣

github.com/HermanAleksey (7)

OBO MHE

Android-разработчик с 4+ годами коммерческого опыта. Специализируюсь на создании масштабируемых и эффективных решений, в том числе в условиях неполных требований. Умею работать на стыке компетенций: анализирую задачу, предлагаю оптимальный подход и презентую его команде. Ценю профессионализм, открытость к дискуссиям и focus на результат.

Ищу сильную команду и интересный продукт, где смогу вносить ощутимый вклад как технически, так и с точки зрения процессов, работать с современными технологиями.

НАВЫКИ

Kotlin, Java, Jetpack Compose, Coroutines, Flow, RxJava, MVI, MVVM, MVP, Dagger, Hilt, Koin, Retrofit, Ktor, KMP, Gradle, WebView, SQL, Room, DataStore, Paging 3, Google Maps, ViewModel, Firebase, Material Design, Git, CI/CD (Jenkins), Unit Testing, Automator

ОПЫТ

Февраль 2023 - Настоящее время

Проект: Альфа-Банк; командой занимались функциональностью "геймификации" в разделе "Инвестиции", которая поставляется в приложения "Альфа-Банк" и "Альфа-Инвестиции".

Технологии: View, Jetpack Compose, MVI, Coroutines, Dagger2, Room, BDUI.

Основные моменты:

- разработка custom view, активное участие в разработке BDUI фрэймворка;
- миграция с MVP архитектуры на MVVM и на MVI
- разработка библиотек, которыми пользуются более 150 разработчиков
- улучшение UX при взаимодействии между двумя приложениями помогло отказаться от использования WebView в некоторых ситуациях, что улучшило конверсии в ЦД на > 20%
- занимался разработкой и оптимизацией CI/CD pipeline-ов: где ускорил разработку за счет автоматизации операций в Git Flow, а так же процессы релизов и адаптаций библиотек
- участвовал в формировании командных процессов, следил за их исполнением
- участие в формировании трекинга метрик продукта: как бизнес, так и технических
- принимал участие в найме и онбординге новых сотрудников

Состав продуктовой команды: 1 PM, 4 SA, 1 BA, 2 Android, 2 iOS, 4 backend, 1 JS, 3 QA, 1 designer.

Сентябрь 2022 - Январь 2023

Проект: Социальная сеть для рыбаков. Занимался функциональностью авторизации, новостной ленты, карт.

Технологии: Jetpack compose, Hilt, Coroutines, Flow, Retrofit, Pagination, Room, Data Store, Firebase, Coil, Google Maps, Google Auth, Compose Accompanist, Compose Destinations.

Основные моменты: Улучшение UI и UX, оптимизация Compose экранов уменьшил количество рекомпозиций на 30%; Оптимизация клиент-серверного взаимодействия: рефакторинг использования корутин, добавление пагинации и кэширования. В результате потребляемый трафик снизился на 40%, а скорость загрузки некоторых экранов уменьшилась в почти 2 раза.

Состав команды: 1 PO+PM, 1 Android, 1 iOS, 1 backend, 1 QA, 1 designer.

Сентябрь 2021 - Сентябрь 2022

Проект: Приложение для взаимодействия блогеров и рекламодателей. Блогеры регистрируются, привязывают соцсети и получают рекламные предложения для заработка.

Технологии: Moxy, Retrofit, RxJava, Hilt/Dagger, Room, Navigation Component, Data Binding, Glide, Picasso, Firebase (Analytics, Notifications), ExoPlayer, Intercom, Google Places, Espresso.

Основные задачи: Создание различных custom view; перевод приложения с монолита на многомодульную архитектуру; участвовал в миграции с Dagger2 на Hilt; добавление кэширования данных, где необходимо; настройка CI\CD.

Состав команды: 1 PO+PM, 2 Android, 1 iOS, 1 JS, 3 backend, 2 QA, 1 designer.

Июнь 2021 - Сентябрь 2021

Приложение для получения микрозаймов, в основном работал флоу регистрации и с CameraX.

Март 2021 - Июнь 2021

Проект, создающий приложения аналогичные YouTube каналам с использованием flavors. Работал над навигацией, разбиением проекта на модули.

Пет проект

Описание: небольшой проект на КМР с авторизацией и FTP клиентом для сервера, который также входит в проект. Подробнее в README файле проекта на <u>GitHub</u>.

Технологии: KMP, CMP, Koin, Coroutines, Ktor, Room, Decompose, Coil.

ЯЗЫК

ОБРАЗОВАНИЕ

English Upper-intermediate

БГУИР (ВУЗ) 2017 - 2021

Бакалавриат специальности "Программируемые мобильные системы"